【裁判字號】    90,易,609
【裁判日期】    901218
【裁判案由】    賭博
【裁判全文】
台灣基隆地方法院刑事判決                            九十年度易字第六０九號
    公  訴  人  台灣基隆地方法院檢察署檢察官
    被      告  丁○○
                戊○○
                甲○○
                庚○○
    共      同
    選任辯護人  柯士斌
                葉民文
  被      告  己○○
                乙○○
                丙○○
右列被告因賭博案件，經檢察官提起公訴（九十年度偵字第一六三０號），本院判決
如左：
    主  文
丁○○共同以賭博為常業，處有期徒刑伍月，如易科罰金，以參佰元折算壹日。緩刑
參年。
戊○○共同以賭博為常業，處有期徒刑參月，如易科罰金，以參佰元折算壹日。緩刑
貳年。
江佩葳共同以賭博為常業，處有期徒刑參月，如易科罰金，以參佰元折算壹日。緩刑
貳年。
庚○○共同以賭博為常業，處有期徒刑參月，如易科罰金，以參佰元折算壹日。緩刑
貳年。
乙○○連續在公眾得出入之場所賭博財物，處罰金參仟元，如易服勞役，以參佰元折
算壹日。
己○○在公眾得出入之場所賭博財物，處罰金貳仟元，如易服勞役，以參佰元折算壹
日。
丙○○連續在公眾得出入之場所賭博財物，處罰金參仟元，如易服勞役，以參佰元折
算壹日。
扣案之電動賭博機具參拾壹台（含ＩＣ板參拾壹塊）及再玩卡貳佰零壹張、賭資新台
幣陸仟肆佰元均沒收。
    事  實
一、丁○○自民國九十年二月一日起，在基隆市○○區○○街二三０號一樓之公眾得
    出入之場所經營「汎亞電子遊藝場」，為該店實際負責人（營利事業登記證之負
    責人方怡翔尚未變更），並於店內擺設「水果台」二十台及「滿貫大亨」五台及
    「金頭腦」六台等共計三十一台電動機具，並自九十年二月八日起僱佣戊○○為
    現場經理，自九十年三月起僱佣江佩葳為開分員，自九十年四月一日起僱佣庚○○為開分員，由知悉賭客可憑再玩卡向戊○○於店外兌換現金之江佩葳、庚○○
    擔任開分、洗分及兌換再玩卡之工作，戊○○則擔任兌換現金及現場安全維護工
    作，四人共同基於常業之犯意，其賭博方式為「水果台」、「滿貫大亨」機台以
    新台幣（下同）一百元開一百分，「金頭腦」機台係以一百元開三千分之方式把
    玩，押中可得倍數不等之分數，迨賭客賭畢後所餘之分數，再以上開相同比例，
    由庚○○、江佩葳兌換成再玩卡後，賭客再於店外向戊○○以再玩卡上分數兌換
    同額現金，以此方式與不特定之人賭博財物。而乙○○基於賭博之概括犯意，自
    九十年二月一日起至同年四月七日止約一、二個月一次，丙○○基於賭博之概括
    犯意，自九十年二月間至同年三月二十四日止多次，己○○基於賭博之犯意於九
    十年四月七日，前往上揭電子遊藝場公眾得出入場所，把玩電動機具，以該機具
    贏取之分數兌換現金，從事賭博行為。嗣於九十年四月七日二時五十分許，適遇
    乙○○、己○○在上揭電子遊藝場把玩電動機具時，而為警當場查獲，並扣得上
    開電動機具三十一台（含ＩＣ板三十一塊）及賭資六千四百元、再玩卡二百零一
    張。
二、案經基隆市警察局第三分局報請台灣基隆地方法院檢察署檢察官偵查起訴。
    理  由
一、訊據被告丁○○、戊○○、江佩葳、庚○○、己○○、乙○○等人均矢口否認右
    揭犯行。被告丁○○、戊○○辯稱電子遊藝場所擺設之電動玩具贏取之分數不能
    兌換現金；被告江佩葳、庚○○辯稱：其等僅負責開分洗分之工作，並無兌換現
    金。被告乙○○固不爭執多次前往上揭遊藝場把玩電動機台，惟否認曾在上揭遊
    藝場內兌換現金。被告己○○則辯稱第一次前往上揭遊藝場把玩電動機台，尚未
    把玩完畢即為警查獲。經查：
（一）被告庚○○於警訊中製作三份筆錄，均一致供述，賭客得向經理兌換現金，且
      最後一份筆錄製作時，已委託辯護人到警局陪同訊問，其仍為相同之供述，該
      部份自白足堪採信為真。且其於偵查中再度詳閱三份警訊筆錄後，僅爭執未曾
      說過第一份筆錄中「有一名不知名客人離去，他有向經理兌換現金數目多少我
      不清楚」之語句，是以其僅爭執明確知悉有一位客人兌換現金之事，其餘警訊
      筆錄之記載即未爭執，且更詳加陳述第三份警訊筆錄中，其所提及經理以再玩
      卡向其兌換現金之過程「當天客人來買一張積分卡，客人在玩完後，我看到那
      人與經理到店外作何事，我不清楚，經理過不久進來，拿那張積分卡給我，要
      我交付現金...，我將錢交給經理後，將卡號登記在店內記分簿上... 」 ，因
      此，被告庚○○僅係辯稱兌換現金之過程發生在店外其並未親眼目睹，嗣本院
      審理時，其亦為相同之抗辯，然依據被告庚○○於警訊、偵查中所詳細陳述之
      經理以賭客之再玩卡令其交付現金之方式，足認把玩機台後所贏取之分數，在
      店內雖暫以再玩卡計分，但於店外則透過經理換取現金。雖被告庚○○於本院
      審理中復又辯稱，經理交付其再玩卡經事後瞭解乃代客人保管，如僅為保管何
      以必須交付現金與經理，因此此乃為卸責之詞，不足採信。另被告庚○○經經
      理要求即收回再玩卡交付現金，並詳加記載於簿冊內，亦足認其明知客人把玩
      店內機台後如贏取分數係得兌換現金之事實。
（二）被告江佩葳於警訊中製作二份筆錄，分別供稱，其曾向客人表示可以兌換同額
      現金，及兌換現金工作由現場經理處理。雖其於偵查中辯稱未曾向客人說過可
      兌換現金，乃係告知可兌換同額再玩卡等語。然查，同案被告己○○於警訊、
      偵查、審理中均一致陳稱曾向被告江佩葳詢問可否兌換現金，被告江佩葳答稱
      可以，是以被告江佩葳此部分警訊中自白顯與同案被告己○○陳述相符，又公
      訴人令警依據被告江佩葳警訊筆錄錄音帶詳細對話做出譯文，綜觀其陳述文意
      ，係一再表達不負責兌換金錢過程，因此認為賭客在外面與經理兌換現金與其
      無關，因此被告江佩葳之警訊筆錄應堪採信為真，被告江佩既曾向被告己○○
      表示可兌換現金，顯然被告江佩葳明知上揭遊藝場確實客人在把玩店內機台後
      贏取之分數可換取現金，堪以認定。
（三）同案被告丙○○於警訊中供稱於自九十年二月起至同年三月二十四日止前往上
      揭遊藝場把玩機台六、七次，並曾向店內經理兌換現金二、三次，雖於偵查中
      曾一度推翻前述，惟嗣後以遊藝場曾有人要求其於偵查中改口，方一度變更陳
      述，惟嗣後仍據實陳稱有兌換現金之事實。因之，亦足認定被告丙○○係明知
      上揭遊藝場得以把玩機台之輸贏兌換現金，仍於連續前往該處所把玩機台。
（四）除依前同案被告之供述外，復有扣案之電動機具三十一台（含ＩＣ板三十一塊
      ）及賭資六千四百元、再玩卡二百零一張堪以佐證，被告丁○○所經營之上揭
      遊藝場提供不特定之賭客得以把玩機台贏取之分數先在店內兌換成再玩卡，而
      再由擔任經理職務之員工負責兌換現金，雖丁○○否認上情，但被告庚○○、
      江佩葳、戊○○均受其僱佣依據其指示工作，若無其指示得兌換金錢，被告戊○○等人應無可能逕自為賭客兌換現金，因此足信被告丁○○係指示被告戊○○等人得兌換現金予賭客。又被告戊○○擔任經理一職即為負責與客人兌換金
      錢之人，同足認定。
（五）被告乙○○雖自迭次訊問均否認曾於上揭遊藝場兌換現金，或明知上揭遊藝場
      得兌換現金之事，然同案被告己○○於警訊中陳稱，其姊夫（即被告乙○○）
      告知上揭遊藝場得兌換現金。而該被告己○○與被告乙○○一同前往現場把玩
      ，並有親戚關係，斷無故意捏造事實以誣陷被告乙○○之必要，是此部分陳述
      應為真實，是以被告乙○○應係明知上揭遊藝場得以把玩機台之輸贏分數兌換
      現金，而連續多次前往現場把玩機台。
（六）被告己○○雖第一次前往上址把玩機台，但其警訊、偵查、本院調查中均自承
      同案被告乙○○告知上揭遊藝場得兌換現金，且親自詢被告江佩葳得否兌換現
      金，並獲肯定之回覆，是以亦係在明知上揭遊藝場得以把玩機台所贏取之分數
      兌換現金，而前往現場把玩機台。
（七）縱上所述，被告等否認有賭博犯行均無可採，事證明確，被告等人犯行均堪認
      定。
二、按常業賭博者乃以反覆經營賭博為職業，並賴以維生者屬之，核被告丁○○為上
    揭遊藝場之經營者，被告戊○○、庚○○、江佩葳均受領薪資，故其等所為，均
    係犯刑法第二百六十七條之常業賭博罪；被告乙○○、己○○、丙○○所為，均
    係犯刑法第二百六十六條第一項前段之罪。被告丁○○、戊○○、庚○○、江佩
    葳四人，既均明知遊藝場內得以把玩店內機台贏取之分數兌換現金顯對賭博行為
    具有犯意聯絡，而被告丁○○僱佣被告戊○○、庚○○、江佩葳分攤賭博行為之
    各階段行為，均為共同正犯。被告乙○○、丙○○二人均先後多次前往上揭遊藝
    場把玩機台，時間緊接，犯意概括，所犯構成要件相同，為連續犯，均依刑法第
    五十六條規定以一罪論，加重其刑。爰審酌被告七人之犯罪動機、手段、目的、
    犯罪後之態度等一切情狀，各量處如主文所示之刑，並分別諭知易科罰金、易服
    勞役之折算標準。又被告丁○○、戊○○、庚○○、江佩葳前均未曾受有期徒刑
    以上刑之宣告，有臺灣基隆地方法院檢察署刑案資料查註紀錄表及台灣高等法院
    被告全國前案紀錄表足稽，經此教訓，當知警惕而無再犯之虞，本院認本件所宣
    告之刑，以暫不執行為宜，爰併予分別宣告被告丁○○緩刑三年，其餘被告緩刑
    二年，以啟自新。扣案之電動賭博機具三十一台（含ＩＣ板三十一塊）及賭資六
    千四百元，為當場賭博之器具及在賭台或兌換籌碼處之財物，均應依同法第二百
    六十六條第二項之規定併予宣告沒收。再玩卡二百零一張則係充作兌換現金之憑
    據，乃為犯罪所用之工具，且為共犯被告丁○○所有，應法應併予沒收。其餘扣
    案錄影帶二十一卷、會員卡四張、錄影機一台、Ｖ８錄影帶二卷則非犯罪所用、
    所得，爰不加以沒收，附此敘明
三、公訴意旨另以被告乙○○自八十八年十一月間起至九十年一月三十一日止亦於上
    揭遊藝場連續賭博，涉有連續賭博罪。惟查，被告丁○○係自九十年二月一日起
    方開始經營上揭遊藝場，因此被告乙○○上揭時間縱然前往上址把玩電動機具，
    是否亦得兌換現金並無其他證據足資佐證，被告乙○○該部份犯行不能證明，原
    應為無罪之諭知，但公訴人認此部分犯罪事實與前揭有罪部分繫屬連續犯之裁判
    上一罪關係，爰不另為無罪之諭知，附此敘明。
四、被告丙○○經合法傳喚無正當理由不到庭，爰不待其陳述逕行判決。
據上論斷，應依刑事訴訟法第二百九十九條第一項前段、第三百零六條，刑法第二十
八條、第二百六十七條、第二百六十六條第一項前段、第二項、第三十八條第一項第
二款、第四十一條、第四十二條第二項、第七十四條第一款，罰金罰鍰提高標準條例
第一條前段、第二條，判決如主文。
本案經檢察官黃士元到庭執行職務。
中        華        民        國    九十     年   十二     月   十八    日
                                臺灣基隆地方法院刑事第二庭
                                      法  官    王  翠  芬
右正本證明與原本無異。
對於本件判決如有不服，應於收受送達後十日內，向本院提出上訴書狀，上訴於臺灣
高等法院，並按他造當事人之人數附具繕本。
                                      書記官    明  祖  斌
中        華        民        國    九十     年   十二     月   二十四  日
附錄論罪法條
刑法第二百六十七條：
以賭博為常業者，處二年以下有期徒刑，得併科一千元以下罰金。
刑法第二百六十六條第一項前段、第二項：
在公共場所或公眾得出入之場所賭博財物者，處一千元以下罰金。
當場賭博之器具與在賭檯或兌換籌碼處之財物，不問屬於犯人與否，沒收之。


司法院資訊處製作；財團法人民間司法改革基金會備份。
